臺灣板橋地方法院刑事判決　　　　　　　　　　　　九十三年度訴字第一九五八號
　　公　訴　人　臺灣板橋地方法院檢察署檢察官
　　被　　　告　甲○○
右列被告因違反毒品危害防制條例案件，經檢察官提起公訴（九十三年度毒偵字第三
九九五號），本院於準備程序進行中，被告就被訴事實為有罪之陳述，經告知被告簡
式審判程序之旨，並聽取當事人之意見後，裁定進行簡式審判程序判決如左：
    主  文
甲○○連續施用第一級毒品，處有期徒刑肆月，如易科罰金以佰元折算壹日，扣案
海洛因壹包（驗餘淨重零點零肆公克）沒收銷燬之；又施用第二級毒品，處有期徒刑
貳月，如易科罰金以佰元折算壹日；應執行有期徒刑伍月，如易科罰金以佰元折
算壹日，扣案海洛因壹包（驗餘淨重零點零肆公克）沒收銷燬之。
    理  由
一、甲○○曾於民國八十六年間違反麻醉藥品管理條例，經本院以八十六年度易字第
    二五四九號判決判處有期徒刑四月，如易科罰金以三百元折算一日，於八十六年
    七月九日易科罰金執行完畢（於本件未構成累犯）。甲○○又於八十九年間施用
    毒品，經本院以八十九年度毒聲字第六○八一號裁定送觀察、勒戒後，認無繼續
    施用毒品之傾向，於八十九年十一月三日執行完畢釋放，並由臺灣板橋地方法院
    檢察署於八十九年十一月三日以八十九年度毒偵字第六七六一號不起訴處分確定
    。詎甲○○於前開觀察、勒戒執行完畢釋放後之五年以內，竟又基於施用第一級
    毒品之概括犯意，自九十三年七月中旬之某日起，至同年八月二十八日某時止，
    連續在臺北縣新莊市○○街十五巷六弄七號一樓之住處，以針筒注射之方式，施
    用第一級毒品海洛因多次。另基於施用第二級毒品之犯意，於九十三年八月三十
    日某時，在臺北縣新莊市○○街十五巷六弄七號一樓住處，以自製吸食器內放置
    安非他命粉末燒烤吸取煙氣之方式，施用第二級毒品安非他命一次。嗣甲○○施
    用毒品後深感後悔，於偵查機關發覺犯罪前，自行於九十三年八月三十日二十三
    時三十二分許，前往臺北縣政府警察局新莊分局頭前派出所自首上開犯行，並繳
    交其所有供施用之第一級毒品海洛因一包（驗餘淨重○點○四公克），而接受裁
    判。
二、案經臺北縣政府警察局新莊分局報請臺灣板橋地方法院檢察署檢察官偵查起訴。
    理  由
一、前揭犯罪事實，業據被告甲○○坦承不諱，復有海洛因一包（驗餘淨重零點零四
    公克）扣案為據，扣案海洛因亦經鑑認確屬第一級毒品，有法務部調查局九十三
    年九月二十一日調科壹字第○六○○○八八五三號鑑定通知書在卷可稽。被告經
    警採尿送請檢驗之結果，呈安非他命及鴉片類陽性之反應，有臺灣檢驗科技股份
    有限公司濫用藥物尿液檢驗報告單附卷為憑，堪認被告之自白屬實。又被告前因
    施用毒品案件，經裁定觀察、勒戒後，認無繼續施用毒品之傾向，經檢察官為不
    起訴處分確定，有本院以八十九年度毒聲字第六○八一號裁定、臺灣板橋地方法
    院檢察署八十九年度毒偵字第六七六一號不起訴處分、臺灣高等法院被告全國前
    案紀錄表附卷為據。足認被告於前開觀察、勒戒處分執行完畢釋放後之五年以內
    ，再犯本件施用毒品犯行明確，應依法論處。
二、核被告所為，係犯毒品危害防制條例第十條第一項之施用第一級毒品罪、及同條
    第二項之施用第二級毒品罪。被告施用前、後持有第一級、第二級毒品之犯行，
    為施用之高度行為所吸收，均不另論罪。被告多次施用第一級毒品之犯行間，時
    間緊接，犯罪構成要件相同，顯基於概括犯意反覆而為，應依連續犯論以一罪，
    並依法加重其刑。被告所犯連續施用第一級毒品罪及施用第二級毒品罪間，犯意
    各別，行為互異，應分論併罰。又被告係於有偵查犯罪權限之機關發覺其犯罪前
    ，自首前開犯罪事實並到案接受裁判，且自動繳交所持有第一級毒品海洛因，有
    臺北縣政府警察局新莊分局頭前派出所警詢筆錄在卷為憑，應依自首之例減輕其
    刑，並依法先加後減。爰審酌被告有事實欄所載前案紀錄，有臺灣高等法院被告
    全國前案紀錄表附卷可稽，其曾因違反麻醉藥品管理條例經徒刑宣告，又因施用
    毒品接受觀察、勒戒，仍未能斷癮而復犯本罪，雖未構成累犯，仍足見其素有施
    用毒品惡習。惟斟酌被告本件施用毒品後自首犯行，應有戒斷之決心，並衡其犯
    罪動機、目的、所生危害，及其犯後態度等一切情狀，量處如主文所示之刑，並
    定其應執行刑及如易科罰金之折算標準。扣案之海洛因一包（驗餘淨重零點零四
    公克），為毒品危害防制條例列管之毒品，復經被告報繳查扣，不問屬犯人與否
    ，應宣告沒收銷燬之。
據上論斷，應依刑事訴訟法第二百七十三條之一第一項、第二百九十九條第一項前段
，毒品危害防制條例第十條第一項、第二項、第二十三條第二項、第十八條第一項前
段，刑法第十一條前段、第五十六條、第五十一條第五款、第六十二條前段、第四十
一條第一項前段，罰金罰鍰提高標準條例第二條，判決如主文。
本案經檢察官徐名駒到庭執行職務。
中　　　華　　　民　　　國　　九十三　　年　　 十一 　　月　　二十六　　日
                                  臺灣板橋地方法院刑事第十四庭
                                          法  官  林漢強
右正本證明與原本無異。
如不服本判決，應於判決送達後十日內，向本院提出上訴狀。
                                          書記官  黃大千
中　　　華　　　民　　　國　　九十三　　年　　 十一 　　月　　二十六　　日
附錄本案論罪科刑所用法條全文：
毒品危害防制條例第十條
施用第一級毒品者，處六月以上五年以下有期徒刑。
施用第二級毒品者，處三年以下有期徒刑。
